【裁判字號】    99,撤緩,10
【裁判日期】    990823
【裁判案由】    撤銷緩刑
【裁判全文】
臺灣基隆地方法院刑事裁定              99年度撤緩字第10號
抗  告  人
即  受刑人  甲○○
相  對  人
即  聲請人  臺灣基隆地方法院檢察署檢察官
上列抗告人即受刑人因業務侵占撤銷緩刑案件，不服本院於民國
99年7 月16日所為之裁定，提起抗告，本院裁定如下：
    主  文
原裁定撤銷。
聲請駁回。
    理  由
一、按提起抗告，應以抗告書狀，敘述抗告之理由，提出於原審
    法院為之；原審法院認為抗告有理由者，應更正其裁定。刑
    事訴訟法第407 條、第408 條第2 項前段分別定有明文。
二、抗告意旨略以：抗告人因財務問題，致原約定應給付之新臺
    幣（下同）10萬元無法如期履行。抗告人已與家城公務大廈
    管理維護有限公司（下稱家城公司）再次協商，經家城公司
    同意延期支付，抗告人並交付由林惠珠所簽發第一銀行內湖
    分行支票四張（票號：0000000、0000000、0000000、00000
    00），總金額共73,200元，以及金額26,800元之本票一張，
    共計10萬元，其中票號0000000、0000000已到期並由家城公
    司提示領款，顯見抗告人確實已與家城公司重新達成協議並
    按期支付款項，並非如相對人所述未履行緩刑宣告之負擔。
    抗告人確有履行和解條件之意願，請求撤銷原裁定，更為適
    當之裁定，以勵抗告人自新等語。
三、經查：
  (一)抗告人即受刑人因業務侵占案件，經臺灣士林地方法院以98
    年度審簡字第785 號判決判處有期徒刑7 月，緩刑2 年，緩
    刑期間（即民國98年11月15日前、同年12月15日前）分別給
    付被害人即家城公司57,250元及10萬元。惟抗告人於同年11
    月13日支付57,250元後，並未按期履行所應支付之第二期款
    項（10萬元）予家城公司，經家城公司具狀請求相對人即聲
    請人提出撤銷緩刑宣告之聲請，相對人遂以抗告人之行為違
    反刑法第75條之1 第1 項第4 款所定負擔情節重大，足認原
    宣告之緩刑難收其預期效果，而有執行刑罰之必要為由，聲
    請撤銷前述之緩刑宣告。本院前於99年7 月16日，以上開98
    年度審簡字第785 號刑事簡易判決所定之緩刑條件，關於賠
    償金額、履行時點及付款方式，完全係依憑抗告人與家城公
    司之間於98年10月15日當庭作成之調解筆錄內容而為，抗告
    人以達成民事和解之方式獲得上開附負擔之緩刑判決，嗣後
    亦未釋明其有何無法如期履行之正當事由，於98年12月15日
    給付期限屆至無法如期履行後，未曾再與家城公司聯繫賠償
    事宜，本院通知其到庭陳述意見，經合法通知結果，其並未
    到庭，亦未提出書狀，足認抗告人顯無誠意履行前開判決所
    定之緩刑條件，其無正當理由違反上開負擔，導致家城公司
    實際獲償之金額遠低於其實際受害之數額，應屬情節重大，
    且難以期待抗告人確有改過自新恪遵相關法令規定之真心誠
    意，因而裁定撤銷前揭緩刑之宣告。
  (二)抗告人於抗告意旨狀中，檢附林惠珠表示曾簽發支票4 紙予
    抗告人之證明書1 份、已開支票明細1 份及已兌現支票影本
    2 份。前揭支票影本，票載發票日分別為99年6 月15日、99
    年7 月15日，金額均為18,300元，發票人均為林惠珠，付款
    人均為第一銀行內湖分行，支票號碼分別為0000000、00000
    00號，背面均有家城公司背書提示付款之戳記。本院電詢家
    城公司結果，家城公司表示抗告人確有提供支票及本票合計
    金額10萬元，前揭支票號碼0000000、0000000號之支票業已
    兌現，而另紙票載發票日為99年8 月15日之支票亦已兌現等
    語，有本院公務電話紀錄在卷可參，足徵抗告意旨所述屬實
    。抗告人於98年12月15日雖未如其履行上開緩刑負擔，然其
    於相對人提出本件聲請後，既已與家城公司重新協商並履行
    部分還款義務，堪認其尚有珍惜其所受緩刑宣告並改過自新
    恪遵相關法令規定之真心誠意，尚不能以抗告人還款有所遲
    延，即謂原宣告之緩刑確難收其預期效果而有執行刑罰之必
    要。本院於99年7 月16日因未及審酌抗告人提出之上開書證
    ，致為撤銷緩刑宣告之裁定，即有未當。抗告人提起抗告，
    指摘原裁定不當，為有理由，爰依前開規定，由本院自行更
    正原裁定，並駁回原撤銷緩刑宣告之聲請。
四、依刑事訴訟法第408 條第2 項前段、第220 條，裁定如主文
    。
中    華    民    國    99    年    8     月    23    日
                  刑事第三庭  法  官  張婷妮
以上正本證明與原本無異。
對於本件裁定如有不服，應於送達後5 日內，向本院提出抗告書
狀，敘述抗告之理由，抗告於臺灣高等法院。
中    華    民    國    99    年    8     月    23    日
                              書記官  洪佳如

司法院資訊處製作；財團法人民間司法改革基金會備份。
